---
title: "Untitled"
author: "Pierre MARJOLET, Oskar LAVERNY"
date: "4 décembre 2017"
output: html_document
---

```{r setup, include=FALSE}
knitr::opts_chunk$set(echo = TRUE)

library(magrittr)
library(dplyr)
```

## Explication du TD/TP3

# l'idée est de calculer une PDD.

$S.a <- 120$

# dépréciation si les deux evennements suivants e réalisent :
S.t <= 80% de S.a
max(S.u, pour u dans ]t-1/2,t]) <= S.a

la perte de valeur est ans ce cas de S.a - S.t

dymanique de lactif :
dS.t = st (rdt + sigma dWt) avec S.0 = 100

r = 1,5%
sigma = 45%
W un brownien standard.

On se propose destimer la PDD sur 1an (T = 1) définie comme :

PDD = expérance de exp(-rT) * (S.a - S.T) indic(S.T <= 80% S.a) indic(max(S.u, pour u dans ]t-1/2,t]) <= S.a)

Méthode naive : On co,sidère que lactif suit une dynamique simple (celle ci-dessut),
et on va utiliser montécarlo pour estimer la PDD, en se basant sur la discrétisation d'EULER de l'eds :

Shéma d'euler de la PDD' :

  $$S_t_{K+1} = S_t_K (1 + r\Delta_t + \sigma \sqrt{\Delta_t}\epsilon)$$

  En se basant sur cette discrétisation, on peut proposer une approximation du sup de Su pour $u$ dans $[1/2,1]$ :

  $$sup(S_u) =  \approx max{S_t_{N/2},...,S_t_N}$$

  
  
  
A partir de ces éléments et les valeurs initiales des différents paramètres, on peut avoir la PDD : 


$$PDD_0 \approx \sum_{i=1}^{N} (S_a - S_i)^{+} \mathbb{1}_{S_1^i < 80%}\mathbb{1}_{max(S_{t_j};j = N/2 ... N) < S_a}$$
```{r Question 1 : Application du shéma d'euler sur uen grille de N Pas}
# Génération d'un exemplaire de monté-carlo. 
monter_carla <- function(S0=100,Sa=120,delta_t = 1/200,seuil=0.8,r=0.015,sigma=0.45){
  S <- S0 * cumprod(1+r * delta_t + sigma * sqrt(delta_t) * rnorm(1/delta_t))
# Maintenant qu'on a S, on va chercher la PDD : 

  # Approximation du sup sur 6mois : 
  sup_6_mois <- max(S[(floor(length(S)/2)+1):length(S)])
  # Clacul de la PDD : 
  return(max(Sa-S[length(S)],0) * (S[length(S)] < seuil * Sa) * (sup_6_mois < Sa))

}

M = 100000
PDD_0 <- rep(NA,M) %>%
  sapply(.,function(x) {
    return(monter_carla(delta_t = 1/2))
  }) %T>%
  {print(mean(.))}

# La proba que la PDD soit positive est alors : 
mean(PDD_0 > 0)
# Cette proba est utiliser pour l'allocation d'actif.

```

# Méthode rafinée : Amélioration de la méthode : 

# On va considéré l'utilisation de la loi du amximum ( dite méthode par "Pont Brownien")

# On va donc considérer la deuxième periode ]1/2;1], sur laquelle j'observe la trajectoire uniquement sur des points discrets. 

# Entre chaque point discret (tk et tk+1), a-ton franchit la barrière ? 

Si on rajoute des points de discrétiation, l'erreur effectué sur le calcul de la PDD est toujours de l'ordre de 1/racine(nb de pas) (méthode naive)

On va donc proposer une méthode basée sur la simulation du maximum entre tk et tk+1 ( on a pour l'instant Stk via Euler, ne dépassant pas Sa.) On simule St(k+1) : 
S'il dépasse la barière, PDD = 0
S'il dépasse pas, on va simuler un maximum de la trajectoire entre tk et tk+1

max{t \in [tk,tk+1]} St (simulé)

Si ce max simulé franchit la barrière, on continue. 

Comment simuler ce max ? 


On connais sa loi : sa fonction de survie est donnée par : 

\mathbb{P}(max_{u \in [t_k,t_{k+1}]} Su > Sa | S_tk = x, S_tk+1 = y) = exp(-2(x - Sa)(y-Sa)/\sigma^2 \delta t)

Appelons p_k cette proba. 

On l'integre dans lec alcul de la provision de cette manière : 

pour chaque couple tk & tk+1, on calcule cette proba ca ron a x et y, on tire au hazard une var Unif(0,1) pour appliquer cette proba. Si l'evenement est réaliser, la PDD vaut 0 car on considère qu'il y a eut dépassement de la barrière. 

```{r Question 2 : méthode rafinée.}

p_k <- function(u,x,y,sigma = 0.45,delta_t = 1/200){
  return(exp(-2*(x-u)*(y-u)/(sigma^2 * delta_t)))
}
  


# Appliquons le rfinement : 
monter_carla <- function(S0=100,Sa=120,delta_t = 1/200,seuil=0.8,r=0.015,sigma=0.45,rafinement=TRUE){
  S <- S0 * cumprod(1+r * delta_t + sigma * sqrt(delta_t) * rnorm(1/delta_t))

# Occupons-nous du raffinement : 
  p <- S^0
  if(rafinement){
      p <- S
    p[1] <- 1
    for (i in 2:(1/delta_t)){
      p[i] <- p_k(Sa,S[i],S[i-1],sigma=sigma,delta_t=delta_t)
    }
    p <- p > runif(1/delta_t)
  }

  
  # Approximation du sup sur 6mois : 
  sup_6_mois <- max(S[(floor(length(S)/2)+1):length(S)])
  # Clacul de la PDD : 
  return(prod(p)*max(Sa-S[length(S)],0) * (S[length(S)] < seuil * Sa) * (sup_6_mois < Sa))
#########" p ou prod(p) ???
}

M = 10000
PDD_0 <- rep(NA,M) %>%
  sapply(.,function(x) {
    return(monter_carla(delta_t = 1/200))
  }) %T>%
  {print(mean(.))}

# La proba que la PDD soit positive est alors : 
mean(PDD_0 > 0)
```





```{r ex}
monter_carla_sensi_sigma <- function(S0=100,Sa=120,delta_t = 1/200,seuil=0.8,r=0.015,sigma=0.45,delta_sigma=10^(-6)){
  
  data <- rnorm(1/delta_t)
  S <- S0 * cumprod(1+r * delta_t + (sigma+delta_sigma) * sqrt(delta_t) * data)
# Maintenant qu'on a S, on va chercher la PDD : 

  # Approximation du sup sur 6mois : 
  sup_6_mois <- max(S[(floor(length(S)/2)+1):length(S)])
  # Clacul de la PDD : 
  pdd <- max(Sa-S[length(S)],0) * (S[length(S)] < seuil * Sa) * (sup_6_mois < Sa)
  
  # on recomence sur la perturbée : 
    S1 <- S0 * cumprod(1+r * delta_t + sigma * sqrt(delta_t) * data)
# Maintenant qu'on a S, on va chercher la PDD : 

  # Approximation du sup sur 6mois : 
  sup_6_mois1 <- max(S1[(floor(length(S1)/2)+1):length(S1)])
  # Clacul de la PDD : 
  pdd1 <- max(Sa-S1[length(S1)],0) * (S1[length(S1)] < seuil * Sa) * (sup_6_mois1 < Sa)
  
  return((pdd - pdd1)/delta_sigma)

}



M = 100000
PDD_0_sensi <- rep(NA,M) %>%
  sapply(.,function(x) {
    return(monter_carla())
  }) %T>%
  {print(mean(.))}

seq(from=0.000001,to=0.000002,by=0.0000001) %>% {plot(.,lapply(., function(x) {return(PDD_sigma(x))}))}

```



